【裁判字號】    92,聲,190
【裁判日期】    920521
【裁判案由】    返還提存物
【裁判全文】
臺灣桃園地方法院民事裁定  九十二年度聲字第一九○號
    聲  請  人  丙○○
                乙○○
                甲○○
                丁○○
                己○○
                戊○○
    相  對  人  庚○○
                            送.
    代  理  人  簡長順律師
右聲請人聲請發還擔保金事件，本院裁定如左：
    主      文
本院八十六年度存字第一四三○號提存事件聲請人所提存之擔保金即新台幣壹佰玖拾
壹萬貳仟元准予發還。
聲請程序費用由相對人負擔。
    理      由
一、按應供擔保之原因消滅者，法院應依供擔保人之聲請，以裁定命返還其提存物，
    此於民事訴訟法第一百零四條第一項第一款定有明文；另依同法第一百零六條規
    定，前開規定於其他依法令供訴訟上之擔保者，亦準用之。
二、本件聲請意旨略以：聲請人與相對人間清償債務事件（鈞院八十六年度訴字第一
    三○八號），聲請人前遵鈞院八十六年度全一字第一五五九號民事裁定，曾提供
    新台幣（下同）一百九十一萬二千元為相對人供擔保後實施假扣押，並以鈞院八
    十六年度存字第一四三○號提存事件提存在案。嗣本案訴訟因聲請人遲誤兩次言
    詞辯論期日，而視為撤回訴訟，相對人遂依法聲請鈞院以八十七年度全聲字第五
    一號准予撤銷假扣押裁定，經臺灣高等法院八十七年度抗字第一五九一號裁定駁
    回聲請人之抗告，故上開撤銷假扣押裁定遂告確定，而相對人另以聲請人上開假
    扣押執行，導致相對人無法依約履行與訴外人張文雄之買賣契約，遭張文雄解除
    該買賣契約，並沒收相對人所預繳之定金二百萬元為由，訴請聲請人賠償相對人
    二百萬元，惟經鈞院八十七年度訴字第九十號判決聲請人勝訴，因相對人不服提
    起上訴，經臺灣高等法院八十七年度上字第九八六號判決、最高法院八十八年度
    台上字第三三一五號判決、臺灣高等法院八十九年度上更（一）字第二三號判決
    、最高法院九十一年度二○三一號裁定，相對人主張因上開假扣押受有損害，而
    提起之損害賠償之訴，已受敗訴確定，故相對人既未因上開假扣押而受有損害，
    則應供擔保之原因業已消滅，爰依民事訴訟法第一百零四條第一項第一款之規定
    ，聲請鈞院裁定返還提存物等語，並提出鈞院八十六年度全一字第一五五九號裁
    定影本一份、鈞院八十六年度存字第一四三○號提存書影本一份、臺灣高等法院
    八十七年度抗字第一五九一號裁定影本一份、鈞院民事執行處撤銷執行命令通知
    影本一份、鈞院八十七年度訴字第九十號判決影本一份、臺灣高等法院八十七年
    度上字第九八六號判決影本一份、最高法院八十八年度台上字第三三一五號判決
    影本一份、臺灣高等法院八十九年度上更（一）字第二三號判決影本一份、最高
    法院九十一年度二○三一號裁定影本一份為證。
三、經查，聲請人主張之事實，經本院調閱上開民事卷宗查核屬實，相對人因聲請人
    聲請假扣押執行而訴請聲請人賠償其損害，既經本院判決相對人敗訴確定，則聲
    請人聲請該假扣押所提供之擔保原因應歸於消滅，聲請人聲請返還擔保金，核與
    民事訴訟法第一百零四條第一項第一款規定相符，應予准許。
四、依民事訴訟法第九十五條、第七十八條，裁定如主文。
中      華      民      國    九十二    年      五      月    二十一    日
                              臺灣桃園地方法院民事第一庭
~B法      官  林哲賢
右為正本係照原本作成
如對本裁定抗告須於裁定送達後十日內向本院提出抗告狀，並應繳納抗告裁判費新台幣四十
五元。
中      華      民      國    九十二    年      五      月    二十一    日
~B法院書記官  陳淑芬


司法院資訊處製作；財團法人民間司法改革基金會備份。
